【裁判字號】    98,審訴,504
【裁判日期】    980710
【裁判案由】    違反毒品危害防制條例
【裁判全文】
臺灣新竹地方法院刑事宣示判決筆錄     98年度審訴字第504號
公  訴  人  臺灣新竹地方法院檢察署檢察官
被      告  乙○○
指定辯護人  本院公設辯護人甲○○
上列被告因違反毒品危害防制條例案件，檢察官提起公訴（98年
度毒偵字第704 號）後，聲請改依協商程序而為判決，本院於中
華民國98年7月10日下午4時，在本院刑事第十一法庭宣示判決，
出席職員如下：
                審判長法  官  劉兆菊
法官起立朗讀判決主文、犯罪事實要旨、處罰條文，及告以上訴
限制、期間並提出上訴狀之法院，且諭知記載其內容：
一、主  文：
    乙○○施用第一級毒品，累犯，處有期徒刑玖月；扣案之注
    射針筒壹支，沒收之。又施用第二級毒品，累犯，處有期徒
    刑陸月。應執行有期徒刑壹年壹月，扣案之注射針筒壹支，
    沒收之。
二、犯罪事實要旨：
（一）乙○○前於民國90年間，因施用第二級毒品案件，經本院
      於90年2 月23日以90年度毒聲字第317 號、於90年4 月14
      日以90年度毒聲字第736 號等裁定送觀察、勒戒後，認無
      繼續施用毒品之傾向，於90年5 月7 日執行完畢釋放出所
      ，並經臺灣新竹地方法院檢察署檢察官於90年5 月11日以
      90年度毒偵字第44號、第681 號為不起訴處分確定；又於
      同年間，因施用第二級毒品案件，經本院於90年7 月16日
      以90年度毒聲字第1144號裁定送觀察、勒戒後，認無繼續
      施用毒品之傾向，於90年8 月7 日執行完畢釋放出所，並
      經臺灣新竹地方法院檢察署檢察官於90年8 月8 日以90
      年度毒偵字第1198號為不起訴處分確定；又於同年間，再
      因施用第一級毒品案件，經本院於90年11月26日以90年度
      毒聲字第17 30 號裁定令入戒治處所施以強制戒治，於92
      年2 月16日戒治期滿執行完畢出所，刑責部分則經本院於
      91年3 月13日以90年度訴字第612 號判決判處有期徒刑7
      月確定，於92年11月6 日縮刑期滿執行完畢（此部分不構
      成累犯）。再於95年間，因竊盜案件，經本院先後於95年
      12月29日以95年度易字第674 號判決判處有期徒刑1 年6
      月，及於96年2 月16日以95年度竹北簡字第387 號判決判
      處有期徒刑5 月，另於95年間，再因施用第一、二級毒品
      等案件，經本院於96年4 月13日以96年度訴字第189 號判
      決分別判處有期徒刑7 月、5 月、8 月；上開5 罪嗣經本
      院於96年8 月15日以96年度聲減字第1049號裁定分別減刑
      及定應執行有期徒刑1 年6 月又15日確定，甫於97年10月
      9 日縮刑期滿執行完畢。
（二）詎乙○○仍不知悔改，於前開強制戒治執行完畢釋放，再
      因施用毒品案件經追訴及刑之執行完畢後，5 年內復基於
      施用第一級毒品海洛因之犯意，於98年2 月25日下午4、5
      時許，在新竹縣關西鎮○○路上某加油站旁之溪流附近，
      以將第一級毒品海洛因摻水置於注射針筒注射入體內之方
      式，非法施用第一級毒品海洛因1 次；另基於施用第二級
      毒品甲基安非他命（起訴書誤載為安非他命）之犯意，同
      於上開時、地，以將第二級毒品甲基安非他命置於鋁箔紙
      （未扣案）上燒烤後吸取煙霧之方式，非法施用第二級毒
      品甲基安非他命1次，嗣為警於98年2 月26日下午1時許，
      在新竹縣關西鎮○○路與正義路口，發現乙○○行徑可疑
      而上前盤查，經乙○○主動交出其所有之注射針筒1 支，
      並經乙○○同意採其尿液送驗，結果呈嗎啡、可待因、安
      非他命、甲基安非他命等陽性反應，始悉上情。
（三）案經新竹縣政府警察局新埔分局報告臺灣新竹地方法院檢
      察署檢察官偵查起訴後，經檢察官聲請認罪協商判決，由
      本院合議庭裁定由受命法官獨任改依協商程序而為判決。
三、處罰條文：
    毒品危害防制條例第10條第1項、第2項，刑法第11條前段、
    第47條第1項、第51條第5款、第38條第1項第2款。
四、沒收之諭知：扣案之注射針筒1 支，則係被告乙○○所有且
    供施用第一級毒品海洛因所用之物，業經被告乙○○供承在
    卷（見本院卷第23頁），爰依刑法第38條第1項第2款之規定
    ，沒收之。
五、協商判決除有刑事訴訟法第455條之4第1項第1款於本訊問程
    序終結前，被告撤銷協商合意或檢察官撤回協商聲請者；第
    2款被告協商之意思非出於自由意志者；第4款被告所犯之罪
    非第455條之2第1項所定得以協商判決者；第6款被告有其他
    較重之裁判上一罪之犯罪事實者；第7 款法院認應諭知免刑
    或免訴、不受理者情形之一，及違反同條第2 項「法院應於
    協商合意範圍內為判決；法院為協商判決所科之刑，以宣告
    緩刑或2 年以下有期徒刑、拘役或罰金為限」之規定者外，
    檢察官與被告均不得上訴。
六、如有前項得上訴之情形，得自收受宣示判決筆錄送達之日起
    10 日內，向本院提出上訴書狀，上訴於第二審法院。
本案經檢察官王唯怡到庭執行職務。
中    華    民    國    98    年    7     月    10    日
                  刑事第九庭    書  記  官  林兆嘉
                                審判長法官  劉兆菊
以上筆錄正本係照原本作成。
中    華    民    國    98    年    7     月    10    日
                                書  記  官  林兆嘉
附錄本案論罪科刑法條全文：
毒品危害防制條例第10條
施用第一級毒品者，處6月以上5年以下有期徒刑。
施用第二級毒品者，處3年以下有期徒刑。


司法院資訊處製作；財團法人民間司法改革基金會備份。
